臺灣彰化地方法院民事裁定
111年度勞執字第6號
聲  請  人  宋政記  
相  對  人  豐禾健康蔬果股份有限公司
                      設彰化縣○○鎮○○路000號1樓      法定代理人  王彥森    住同上
上列當事人間請求勞資爭議執行裁定事件，本院裁定如下：  
    主  文
民國一一一年一月十四日彰化縣政府勞工處勞資爭議調解紀錄調
解結果第二項所載「資方（即相對人）同意給付勞方（即聲請人
）任職期間積欠工資10萬3,834元及資遣費12萬元，上述金額共
計22萬3,834元，自111年3月至8月止，分6期匯入勞方薪轉帳戶
中，每月30日（遇假日順延至工作日）為兌現日，第一期給付5
萬元、第二期給付5萬3,834元、第三期至第六期每期為3萬元，
上述金額如有一期未給付，視同全數到期；資方同意於111年3月
0日前完成向勞工保險局辦理補提繳勞工退休金5萬元，並將補提
繳證明提供勞方。若未如期補提繳專戶，資方同意於111年3月10
日將退休金差額5萬元匯入勞方薪轉帳戶中；資方同意依勞動基
準法第11條第2款開立非自願離職證明書，並於111年1月17日前
以掛號郵寄勞方居住所。」之內容，准予強制執行。
聲請程序費用新臺幣壹仟元由相對人負擔。  
    理  由
一、按勞資爭議經調解成立或仲裁者，依其內容當事人一方負私
    法上給付之義務，而不履行其義務時，他方當事人得向該法
    院聲請裁定強制執行並暫免繳裁判費；於聲請強制執行時，
    並暫免繳執行費，勞資爭議處理法第59條第1項定有明文。
二、聲請意旨略以：聲請人與相對人間勞資爭議事件，前經彰化
    縣政府委託彰化縣勞資關係協進會指派調解人，於民國111
    年1月14日調解成立，兩造就調解結果第2項所載內容達成合
    意。詎相對人迄今未依約給付，爰依勞資爭議處理法第59條
    第1項規定，聲請就上開調解內容准予強制執行等語。
三、經查，聲請人前揭主張，業據提出相符之勞資爭議調解紀錄
    影本為證。經本院通知相對人於5日內表示意見，相對人逾
    期迄今未表示反對意見。又上開調解內容並無勞資爭議處理
    法第60條所定不適於或不得為強制執行之情形，是聲請人以
    相對人未依調解內容給付，據以聲請裁定強制執行，與首揭
    規定並無不合，應予准許。  
四、依勞資爭議處理法第59條第1項、非訟事件法第21條第2項、
    第24條第1項、民事訴法第95條、第78條，裁定如主文。  
中　　華　　民　　國　　111 　年　　4 　　月　　6 　　日
                  民事第三庭    法　官　鍾孟容
以上正本係照原本作成。
如不服本裁定應於送達後10日內向本院提出抗告狀，並繳納抗告
費新臺幣1,000元。
                                書記官　張茂盛
中　　華　　民　　國　　111 　年　　4 　　月　　6 　　日